# 关于是否适用股份支付准则的问题

提问人：xfzy21 时间：2010-06-29 16:47:16
请教一个问题，公司股份制改制时，如果高官以低于公司公允价值的价格增资入股，附之以限售条款等，是否适用股份支付准则？

回答人：chenyiwei
回复 iceboy1 的帖子
严格来说应当是按照准则讲解对于无法确定权益工具公允价值情况下采用“内在价值”计量所授予的权益工具的方法，即认为在股份支付中授予的权益工具的内在价值等于标的股票的公允价值和行权价格（授予价格）之差，作为权益结算的股份支付本身的公允价值，也就是应当计入损益的股份支付费用的总金额。当然准则规定在内在价值计量的情况下以后每期末都要重新计量，差额计入损益，不过在国内后面这一步目前基本上都没有做到。